臺灣新北地方法院刑事判決
111年度審易字第1544號
公  訴  人  臺灣新北地方檢察署檢察官
被      告  王誌憲


上列被告因竊盜案件，經檢察官提起公訴（111年度偵字第14782
號），被告於準備程序中就被訴事實為有罪之陳述，經本院裁定
改以簡式審判程序審理，判決如下：
    主  文
王誌憲犯攜帶兇器竊盜未遂罪，處有期徒刑參月，如易科罰金，
以新臺幣壹仟元折算壹日；扣案之砂輪機壹臺沒收。
    事實及理由
一、本案犯罪事實及證據，除證據部分補充「被告王誌憲於本院
    準備程序、審理時之自白」外，餘均引用如附件檢察官起訴
    書之記載。
二、論罪科刑：
  ㈠按刑法第321條第1項第3款所謂兇器，其種類並無限制，凡客
    觀上足以對人之生命、身體、安全構成威脅，具有危險性之
    兇器均屬之，且祇須行竊時攜帶此種具有危險性之兇器為已
    足，並不以攜帶之初有行兇之意圖為必要（最高法院79年度
    台上字第5253號判決意旨參照）。經查，被告竊盜時所攜
　  帶之砂輪機1臺，足以切斷白鐵欄桿，質地顯然堅硬鋒利，
    如持以向人攻擊，客觀上足以危害他人生命、身體之安全，
    揆諸前揭說明，應屬兇器無疑。
　㈡核被告所為，係犯刑法第321條第2項、第1項第3款之攜帶兇
    器竊盜未遂罪。被告雖已著手於犯罪行為之實行，惟未生竊
    得財物之結果，其行為尚屬未遂，應依刑法第25條第2項規
    定，按既遂犯之刑度減輕其刑。
　㈢爰審酌被告於民國109年間，因公共危險案件，經法院論罪科
    刑及執行完畢紀錄，此有臺灣高等法院被告前案紀錄表附卷
    可稽，仍未能警惕，再為本案加重竊盜犯行，欠缺尊重他人
    財產權之觀念，惟犯後已坦承犯行，態度尚佳，兼衡被告個
    人戶籍資料查詢結果註記為國中畢業之教育程度、於警詢中
    自陳勉持之家庭經濟狀況、於審理中自陳現有正當工作之生
    活狀況、素行、本件尚未竊得財物、犯罪之動機、目的、手
    段等一切情狀，量處如主文所示之刑，並諭知易科罰金之折
    算標準。
三、扣案之砂輪機1臺，係被告所有，且供犯本案竊取白鐵欄桿
    所用之物，業經被告供陳明確，爰依刑法第38條第2項前段
    之規定宣告沒收。
據上論斷，應依刑事訴訟法第273條之1第1項、第299條第1項前
段、第310條之2、第454條第2項，判決如主文。
本案經檢察官許智鈞偵查起訴，由檢察官宋有容到庭執行職務。
中　　華　　民　　國　　111 　年　　9 　　月　   12 　日
                  刑事第二十三庭  法  官  龔書安
上列正本證明與原本無異。
如不服本判決，應於判決送達後20日內敘明上訴理由，向本院提
出上訴狀（應附繕本），上訴於臺灣高等法院。其未敘述上訴理
由者，應於上訴期間屆滿後20日內向本院補提理由書「切勿逕送
上級法院」。
                                  書記官  石秉弘
中　　華　　民　　國　　111 　年　　9 　　月　　13　　日
附錄本案論罪科刑法條全文：
中華民國刑法第321條
犯前條第1項、第2項之罪而有下列情形之一者，處6月以上5年以
下有期徒刑，得併科50萬元以下罰金：
一、侵入住宅或有人居住之建築物、船艦或隱匿其內而犯之。
二、毀越門窗、牆垣或其他安全設備而犯之。
三、攜帶兇器而犯之。
四、結夥三人以上而犯之。
五、乘火災、水災或其他災害之際而犯之。
六、在車站、港埠、航空站或其他供水、陸、空公眾運輸之舟、
    車、航空機內而犯之。
前項之未遂犯罰之。　
-------------------------------------------------------
附件：　　
臺灣新北地方檢察署檢察官起訴書
                                    111年度偵字第14782號
　　被　　　告　王誌憲　男　45歲（民國00年0月0日生）
　　　　　　　　　　　　住○○市○○區○○路0段0號
　　　　　　　　　　　　國民身分證統一編號：Z000000000號
上列被告因竊盜案件，已經偵查終結，認應該提起公訴，茲將犯
罪事實及證據並所犯法條分敘如下：
        犯罪事實
一、王誌憲意圖為自己不法之所有，基於攜帶兇器竊盜之犯意，
    於民國111年2月27日16時許，駕駛車號000-0000號自小貨車
    ，攜帶其所有客觀上足以危害人之生命、身體安全之砂輪機
    1台為犯罪工具，無故侵入保全吳彥廷管領位在新北市○○區○
    ○路000號之無人居住建築物（無故侵入他人建築物罪嫌，未
    據告訴）內，欲以砂輪機切斷屋內白鐵欄桿之方式，竊取白
    鐵欄桿1組。嗣經吳彥廷巡邏發現上址屋內有砂輪機切割聲
    並報警，員警據報到場，當場逮補尚在進行切割作業的王誌
    憲，且扣得其所有砂輪機1台及白鐵欄桿1組(已發還吳彥廷)
    ，王誌憲因此竊盜未遂。
二、案經新北市政府警察局新莊分局報告偵辦。
    　　證據並所犯法條
一、證據清單及待證事實
編號 證據名稱       待證事實           1㈠ 被告王誌憲於警詢、偵查中之供述。     坦認上揭犯罪事實全部。   2 證人即被害人吳彥廷於警詢之指述。      本案發現及逮獲被告之經過。  3 新北市政府警察局新莊分局福營所受理民眾110報案案件紀錄、新北市政府警察局新莊分局扣押筆錄、扣押物品目錄表、贓物認領保管單、車輛詳細資料報表各1份、現場及扣案物照片共8張。扣案之砂輪機1台。 被告駕駛上開自小貨車，攜帶砂輪機1台於上開時、地，切割白鐵欄桿1組欲竊取之事實 
二、核被告所為，係犯刑法第321條第1項第3款、第2項之攜帶兇
    器竊盜未遂罪嫌。被告雖已著手竊盜之行為，惟尚未竊取得
    手即遭發現，其犯罪尚屬未遂，請審酌是否依刑法第25條第
    2項之規定，按既遂犯之刑減輕之。至扣案之砂輪機1台，係
    被告所有且係供犯罪所用之物，業據被告供承在卷，請依刑
    法第38條第2項前段規定宣告沒收。
三、依刑事訴訟法第251條第1項提起公訴。
    此　致
臺灣新北地方法院
中　　華　　民　　國　 111　　年　　7 　　月　　17　　日
                              檢  察  官  許智鈞